【裁判字號】    99,聲,1035
【裁判日期】    990706
【裁判案由】    宣告沒收
【裁判全文】
臺灣士林地方法院刑事裁定      九十九年度聲字第一○三五號
聲  請  人  臺灣士林地方法院檢察署檢察官
被      告  甲○○
上列聲請人因被告違反毒品危害防制條例案件，聲請單獨宣告沒
收（九十八年度聲沒字第九十五號），本院裁定如下：
    主  文
扣案含第二級毒品安非他命、甲基安非他命、N,N-二甲基安非他
命成分之白色透明晶體拾肆包（驗餘總淨重拾壹點伍柒公克）、
含第二級毒品甲基安非他命成分之白色晶體壹包（驗餘淨重零點
肆陸伍捌公克），均沒收銷燬之。
    理  由
一、聲請意旨略以：臺北市政府警察局中山分局於民國九十八年
    五月十五日以北市警中分刑字第○九八三一八三一一○○號
    移送書（九十九年度毒偵緝字第二十號）、臺北市政府警察
    局北投分局九十八年八月二十四日北投警投分刑字第○九八
    三一七三一二○○號移送書（九十九年度毒偵緝字第十九號
    ）及九十九年一月六日北市警投分刑字第○九九三○三九六
    五○○號移送書（九十九年度毒偵緝字第一四九號）報告被
    告甲○○違反毒品危害防制條例案件，被告經觀察、勒戒後
    ，認無繼續施用毒品之傾向，業經臺灣士林地方法院檢察署
    於九十九年三月十一日以九十九年度毒偵字第一四九號、九
    十九年度毒偵緝字第十九號、第二十號為不起訴處分確定在
    案，惟扣案之甲基安非他命一包（驗餘淨重二‧八五公克，
    九十九年度毒偵緝第二十號）、甲基安非他命十三包（驗餘
    總淨重八‧七二公克，九十九年度毒偵緝第十九號）、甲基
    安非他命一包（驗餘淨重○‧四六五八公克，九十九年度毒
    偵緝第一四九號），均經檢出含第二級毒品甲基安非他命成
    分，有臺北市政府警察局九十八年五月二十七日北市鑑毒字
    第一○三號鑑驗通知書、同年十月二日北市鑑毒字第二○○
    號鑑驗通知書、交通部民用航空局航空醫務中心九十九年二
    月三日航藥鑑字第○九九○五八二號毒品鑑定書在卷可佐，
    因屬違禁物，爰聲請宣告沒收銷燬等語。
二、按違禁物或專科沒收之物得單獨宣告沒收，刑法第四十條第
    二項定有明文。查獲之第一、二級毒品及專供製造或施用第
    一、二級毒品之器具，不問屬於犯人與否，均沒收銷燬之，
    毒品危害防制條例第十八條第一項前段亦有明文。又其未經
    裁判沒收者，由檢察官聲請法院以裁定沒收之，並有司法院
    十八年院字第六七號、三十年院字第二一六九號解釋意旨可
    資參照。
三、經查，被告分別基於施用第二級毒品甲基安非他命之犯意，
    於下列時、地，施用第二級毒品甲基安非他命：(一)被告於九
    十八年五月十五日下午一時許，在臺北市○○區○○街六十
    一號公司閣樓內，以將甲基安非他命置放於玻璃球內燒烤，
    吸食其產生煙霧之方式，施用第二級毒品甲基安非他命，為
    警於同日下午三時三十分許，在上址經其同意搜索查獲，並
    扣得含第二級毒品安非他命、甲基安非他命、N,N-二甲基安
    非他命成分之白色透明晶體一包（驗餘淨重二‧八五公克）
    、吸食器一組。(二)被告於九十八年八月二十四日某時許為警
    採尿往前回溯九十六小時內某時許，在不詳處所，以不詳之
    方法，施用第二級毒品甲基安非他命，嗣於同年月二十四日
    下午五時許，為警持搜索票在臺北市○○區○○街六十一號
    查獲，並扣得含第二級毒品安非他命、甲基安非他命、N,N-
    二甲基安非他命成分之白色透明晶體十三包（驗餘總淨重八
    ‧七二公克）、吸食器一組、分裝杓一支、電子磅秤一個。
    (三)被告於九十九年一月五日晚間六時許，在上開住處，以將
    甲基安非他命置於玻璃球內燒烤，吸食其產生煙霧之方式，
    施用第二級毒品甲基安非他命。嗣於同年月六日晚間七時許
    ，在臺北市○○區○○路二一八號前，因行跡可疑，為警查
    獲，並扣得含第二級毒品甲基安非他命成分之白色晶體一包
    （驗餘淨重○‧四六五八公克）。而被告上開(二)之施用第二
    級毒品甲基安非他命之犯行，經依本院九十八年度毒聲字第
    二三○號裁定送臺灣士林看守所附設勒戒處所觀察、勒戒後
    ，認無繼續施用毒品之傾向，有該所九十九年二月九日士所
    衛字○九九六一○○○一九號函送之有無繼續施用毒品傾向
    證明書及有無繼續施用毒品傾向評估標準紀錄表各一份附卷
    可稽，並已於九十九年二月十日執行完畢釋放出所，至被告
    上開(一)、(三)之施用第二級毒品甲基安非他命之犯行，為上開
    觀察勒戒前所犯，為同一觀察勒戒事實，不得再聲請觀察、
    勒戒或強制戒治，自應一併審酌該觀察、勒戒結果，而認無
    繼續施用毒品傾向，並經臺灣士林地方法院檢察署檢察官以
    九十九年度毒偵字第一四九號、九十九年度毒偵緝字第十九
    號、第二十號為不起訴處分確定，有本院刑事裁定、檢察官
    不起訴處分書、臺灣高等法院被告前案紀錄表在卷可稽（九
    十八年度毒偵字第九六八號偵查卷第六十頁至第六十一頁、
    九十九年度毒偵字第一四九號偵查卷第五十九頁至第六十頁
    、本院卷第三頁至第五頁）。扣案前開(一)所示白色透明晶體
    一包（淨重二‧八六公克，取○‧○一公克化驗，餘二‧八
    五公克）及(二)所示白色透明晶體十三包（總淨重八‧七五公
    克，隨機選取三包，予以編號一至三，各取○‧○一公克化
    驗，驗餘總淨重八‧七二公克），經送臺北市政府警察局以
    氣相層析質譜儀法檢驗結果：均檢出安非他命、甲基安非他
    命、N,N-二甲基安非他命成分，有臺北市政府警察局九十八
    年五月二十七日北市鑑毒字第一○三號、同年十月二日北市
    鑑毒字第二○○號鑑驗通知書附卷足憑（分見九十八年度毒
    偵字第九六八號偵查卷第三十九頁、九十八年度毒偵字第一
    八一五號偵查卷第十二頁）；又扣案上開(三)所示白色晶體一
    包（淨重○‧四六六○公克，取樣○‧○○○二公克，餘重
    ○‧四六五八公克），經送交通部民用航空局航空醫務中心
    以氣相層析質譜儀法檢驗結果，檢出甲基安非他命成分，亦
    有九十九年二月三日航藥鑑字第○九九○五八二號毒品鑑定
    書存卷可考（見九十九年度毒偵字第一四九號偵查卷第五十
    四頁），而安非他命、甲基安非他命、N,N-二甲基安非他命
    ，依毒品危害防制條例第二條第二項第二款及第十一條第二
    項規定，屬違禁物，揆諸前揭規定，不問屬於犯人與否，應
    沒收銷燬之。是本院經核聲請意旨，於法並無不合，應予准
    許。
四、依刑事訴訟法第二百二十條、刑法第四十條第二項、毒品危
    害防制條例第十八條第一項前段，裁定如主文。
中    華    民    國    99    年    7     月    6     日
                          臺灣士林地方法院刑事第八庭
                              法      官  孫萍萍
以上正本證明與原本無異。
如不服本裁定，應於送達後五日內，向本院提出抗告狀。
                              書  記  官  劉易柔
中    華    民    國    99    年    7     月    6     日

司法院資訊處製作；財團法人民間司法改革基金會備份。
